臺灣基隆地方法院刑事判決　　　　　　　　 96年度訴字第2號
公　訴　人　臺灣基隆地方法院檢察署檢察官
被　　　告　甲○○
上列被告因違反公司法等案件，經檢察官提起公訴（95年度偵緝
字第272 號），被告為有罪之陳述，本院合議庭裁定由受命法官
獨任以簡式審判程序進行審理，並判決如下：
    主  文
甲○○共同公司負責人，公司應收之股款，股東並未實際繳納，
而以申請文件表明收足，處有期徒刑陸月，如易科罰金，以銀元
佰元即新臺幣玖佰元折算壹日。
    事實及理由
一、本件犯罪事實、證據，均引用起訴書（如附件）之記載，並
    就補充：
    (一)前科部分：甲○○因犯竊盜罪，經本院判處有期徒刑3
        月確定，於民國95年7 月2 日縮短刑期執行完畢（於本
        案不成立累犯）。
    (二)證據部分補充：被告甲○○於本院審理中之自白。
二、程序事項：
    查本件被告所犯者非為死刑、無期徒刑、最輕本刑為3 年以
    上有期徒刑之罪或高等法院管轄第一審案件，其於準備程序
    進行中，先就被訴事實為有罪之陳述，經告知其簡式審判程
    序之旨，並聽取公訴人、被告之意見後，本院業已依刑事訴
    訟法第273 條之1 第1 項之規定，裁定由受命法官獨任以簡
    式審判程序進行本案之審理。
三、論罪科刑：
    (一)刑法於94年2 月2 日修正公布，95年7 月1 日施行（下
        稱新法；修正前刑法下稱舊法），新法第2 條第1 項之
        規定，係規範行為後法律變更所生新舊法律比較適用之
        準據法，於新法施行後，應適用新法第2 條第1 項之規
        定，為「從舊從輕」之比較。本案之新舊法比較詳如附
        表所示。至商業會計法於95年5 月24日修正公布全文，
        其中第71條之罰金數額自新臺幣（下同）150,000 元提
        高為600,000 元，其餘構成要件與刑度不變，新舊法比
        較結果，因新法較不利於被告，自應適用修正前之規定
        。
    (二)又統一發票性質上係商業會計法第16條所稱之原始憑證
        ，商業負責人、主辦及經辦會計人員或依法受託代他人
        處理會計事務之人員，倘以明知為不實之事項，而填製
        統一發票，同時該當於刑法第215 條之業務上登載不實
        文書罪及商業會計法第71條第1 款之犯罪構成要件，依
        特別法優先於普通法之法律適用原則，應論以上揭違反
        商業會計法罪，且因該罪係屬身分犯，其不具有該身分
        之人而與具有該身分之人共同犯罪時，當有刑法第31條
        關於身分犯規定之適用（最高法院95年度臺上字第6750
        號判決意旨參照）。
    (三)核被告所為，係違反公司法第9 條第1 項前段之公司負
        責人，公司應收之股款，股東並未實際繳納，而以申請
        文件表明收足、95年5 月24日修正前之商業會計法第71
        條第1 款之商業負責人填製不實會計憑證以及稅捐稽徵
        法第43條第1 項之幫助納稅義務人逃漏稅捐等罪。被告
        與王年泰犯罪集團中之成年男子「李家隆」（真實姓名
        年籍不詳）間就上開犯行有犯意聯絡及行為分擔，應論
        以共同正犯。又「李家隆」雖非公司或商業負責人，但
        與被告共同實施犯罪，依刑法第31條第1 項規定暨參酌
        上開最高法院判決意旨，仍應以共犯論。被告利用不知
        情之柯振豐、會計師柯秀環，辦理股款存入、申請公司
        設立登記，係間接正犯。又被告先後多次填製不實會計
        憑證及幫助納稅義務人逃漏稅捐之犯行，均時間密接，
        犯罪構成要件相同，顯係基於概括犯意而為之，應依舊
        法第56條連續犯論以一罪。又被告所犯上開三罪間，有
        目的、方法之牽連犯關係，應依舊法第55條後段從較重
        之公司法第9 條第1 項前段論處。
    (四)本院審酌被告不思以正當管道獲取金錢，竟以擔任虛設
        公司之負責人，助成他人逃漏稅犯行，其行為雖無足取
        ，且嚴重影響金融交易秩序，然其係因貪獲小利始犯下
        上開罪行，併其犯後終能坦承之態度暨共犯結構所處地
        位等一切情狀（依最高法院95年度第八次刑事庭會議決
        議六(一)之意旨，新法第57條之規定，為法院就刑之裁量
        審認標準見解之明文化，非屬法律之變更，無新舊法比
        較適用之問題），量處如主文所示之刑，併依舊法第41
        條第1 項前段、修正前罰金罰鍰提高標準條例第2 條之
        規定，諭知易科罰金之折算標準。
四、適用之法律依據：
    刑事訴訟法第273 條之1 第1 項、第299 條第1 項前段、第
    310 條之2 、第454 條，公司法第9 條第1 項前段，95年5
    月24日修正前商業會計法第71條第1 款，稅捐稽徵法第43條
    第1 項，刑法第11條前段、第2 條第1 項、第28條，修正前
    刑法第33條第5 款、第68條、第55條後段、第56條、第41條
    第1 項前段，修正前罰金罰鍰提高標準條例第2 條，現行法
    規所定貨幣單位折算新臺幣條例第2 條。
本案經檢察官乙○○到庭執行職務。
如不服本判決，得自收受送達之日起10日內，向本院提起上訴。
中　　華　　民　　國　　96　　年　　3 　　月　　30　　日
                  刑事第五庭法  官  楊皓清
以上正本證明與原本無異。
如不服本判決應於收受本判決後10日內向本院提出上訴書狀，其
未敘述上訴理由者，並得於提起上訴後10日內向本院補提理由書
狀（均須按他造當事人之人數附繕本。）「切勿逕送上級法院」
中　　華　　民　　國　　96　　年　　3 　　月　　30　　日
                            書記官  盧鏡合
附錄論罪法條：
公司法第9 條第1 項
公司應收之股款，股東並未實際繳納，而以申請文件表明收足，
或股東雖已繳納而於登記後將股款發還股東，或任由股東收回者
，公司負責人各處5 年以下有期徒刑、拘役或科或併科新臺幣50
萬元以上250 萬元以下罰金。
（民國95年5月24日修正前）
商業會計法第71條
商業負責人、主辦及經辦會計人員或依法受託代他人處理會計事
務之人員有下列情事之一者，處5 年以下有期徒刑、拘役或科或
併科新臺幣15萬元以下罰金：
一、以明知為不實之事項，而填製會計憑證或記入帳冊。
二、故意使應保存之會計憑證、會計帳簿報表滅失毀損。
三、偽造或變造會計憑證、會計帳簿報表內容或毀損其頁數。
四、故意遺漏會計事項不為記錄，致使財務報表發生不實之結果
    。
五、其他利用不正當方法，致使會計事項或財務報表發生不實之
    結果。
稅捐稽徵法第43條第1項
教唆或幫助犯第 41 條或第 42 條之罪者，處 3 年以下有期徒刑
、拘役或科新台幣 6 萬元以下罰金。
附表
┌──┬───────────┬───────────┬──────┬─────────┐
│編號│     新法規定         │      舊法規定        │個別比較結果│    理由及根據    │
├──┼───────────┼───────────┼──────┼─────────┤
│ 一 │第28條                │第28條                │無須比較    │1.法條文字修改，根│
│    │二人以上共同實行犯罪之│二人以上共同實施犯罪之│            │  據立法理由，修法│
│    │行為者，皆為正犯。    │行為者，皆為正犯。    │            │  目的在於剔除「陰│
│    │                      │                      │            │  謀共同正犯」、「│
│    │                      │                      │            │  預備共同正犯」，│
│    │                      │                      │            │  雖屬行為可罰性要│
│    │                      │                      │            │  件之變更，但與本│
│    │                      │                      │            │  案之共犯型態無關│
│    │                      │                      │            │  ，故無從比較有無│
│    │                      │                      │            │  較有利被告之情形│
│    │                      │                      │            │  。              │
│    │                      │                      │            │2.最高法院95年度臺│
│    │                      │                      │            │  上字第5599號判決│
│    │                      │                      │            │  意旨參照。      │
├──┼───────────┼───────────┼──────┼─────────┤
│ 二 │第33條第5 款          │第33條第5 款          │舊法第33條第│1.新法第33條第5 款│
│    │罰金：新臺幣1,000 元以│罰金：1元以上。       │5款         │  規定罰金刑為新臺│
│    │上，以百元計算之。    │                      │            │  幣1,000 元以上，│
│    │                      │                      │            │  以百元計算之，新│
│    │                      │罰金罰鍰提高標準條例第│罰金罰鍰提高│  法施行後，應依新│
│    │                      │1條                   │標準條例第1 │  法第2 條第1 項之│
│    │                      │依法律應處罰金、罰鍰者│條前段      │  規定，適用最有利│
│    │                      │，就其原定數額得提高為│            │  於行為人之法律。│
│    │                      │二倍至十倍。但法律依一│            │2.商業會計法第71條│
│    │                      │定比率規定罰金或罰鍰之│            │  、稅捐稽徵法第43│
│    │                      │數額或倍數者，依其規定│            │  條第1 項之罰金最│
│    │                      │。                    │            │  低數額以舊法對被│
│    │                      │                      │            │  告較為有利，亦即│
│    │                      │現行法規所定貨幣單位折│現行法規所定│  新法並無較有利被│
│    │                      │算新臺幣條例第2條     │貨幣單位折算│  告之情形，依刑法│
│    │                      │現行法規所定金額之貨幣│新臺幣條例第│  第2 條第1 項之規│
│    │                      │單位為圓、銀元或元者，│2條         │  定，應適用行為時│
│    │                      │以新臺幣元之三倍折算之│            │  之舊法。        │
│    │                      │。                    │            │3.最高法院95年度第│
│    │                      │                      │            │  八次刑事庭會議決│
│    │                      │                      │            │  議三(一)1.參照。  │
├──┼───────────┼───────────┼──────┼─────────┤
│ 三 │第67條                │第67條                │舊法第68條  │1.新法施行前，法定│
│    │有期徒刑或罰金加減者，│有期徒刑加減者，其最高│            │  罰金刑有加減之原│
│    │其最高度及最低度同加減│度及最低度同加減之。  │            │  因者，新法施行後│
│    │之。                  │                      │            │  ，應依新法第2 條│
│    │                      │                      │            │  第1 項之規定，適│
│    │第68條                │第68條                │            │  用最有利於行為人│
│    │拘役加減者，僅加減其最│拘役或罰金加減者，僅加│            │  之法律。本案有法│
│    │高度。                │減其最高度。          │            │  定罰金刑之加重原│
│    │                      │                      │            │  因（連續犯），並│
│    │                      │                      │            │  無減輕原因，因新│
│    │                      │                      │            │  法就罰金最低度有│
│    │                      │                      │            │  加重規定，舊法則│
│    │                      │                      │            │  無，新法並無較有│
│    │                      │                      │            │  利被告之情形，應│
│    │                      │                      │            │  適用舊法。      │
│    │                      │                      │            │2.最高法院95年度第│
│    │                      │                      │            │  八次刑事庭會議決│
│    │                      │                      │            │  議六(六)參照。    │
├──┼───────────┼───────────┼──────┼─────────┤
│ 四 │第55條                │第55條                │舊法第55條後│1.犯一罪而其方法或│
│    │一行為而觸犯數罪名者，│一行為而觸犯數罪名，或│段          │  結果之行為，均在│
│    │從一重處斷。但不得科以│犯一罪而其方法或結果之│            │  新法施行前者，新│
│    │較輕罪名所定最輕本刑以│行為犯他罪名者，從一  │            │  法施行後，應依新│
│    │下之刑。              │重處斷。              │            │  法第2 條第1 項之│
│    │                      │                      │            │  規定，適用最有利│
│    │                      │                      │            │  於行為人之法律。│
│    │                      │                      │            │  若其中部分之行為│
│    │                      │                      │            │  在新法施行後者，│
│    │                      │                      │            │  該部分不能論以牽│
│    │                      │                      │            │  連犯。          │
│    │                      │                      │            │2.最高法院95年度第│
│    │                      │                      │            │  八次刑事庭會議決│
│    │                      │                      │            │  議五(三)參照。    │
├──┼───────────┼───────────┼──────┼─────────┤
│ 五 │第56條                │第56條                │舊法第56條  │1.連續數行為而犯同│
│    │（刪除）              │連續數行為而犯同一之罪│            │  一之罪名，均在新│
│    │                      │名者，以一罪論。但得加│            │  法施行前者，新法│
│    │                      │重其刑至二分之一。    │            │  施行後，應依新法│
│    │                      │                      │            │  第2 條第1 項之規│
│    │                      │                      │            │  定，適用最有利於│
│    │                      │                      │            │  行為人之法律。被│
│    │                      │                      │            │  告連續數行為而犯│
│    │                      │                      │            │  同一罪名，且均在│
│    │                      │                      │            │  新法施行前，因新│
│    │                      │                      │            │  法業已修正刪除連│
│    │                      │                      │            │  續犯之規定，而應│
│    │                      │                      │            │  予數罪併罰，則因│
│    │                      │                      │            │  新法並無較有利被│
│    │                      │                      │            │  告之情形，應適用│
│    │                      │                      │            │  舊法。          │
│    │                      │                      │            │2.最高法院95年度第│
│    │                      │                      │            │  八次刑事庭會議決│
│    │                      │                      │            │  議五(四)參照。    │
├──┼───────────┼───────────┼──────┼─────────┤
│ 六 │第41條第1項           │第41條第1項           │舊法第41條第│1.被告於犯罪時之易│
│    │犯最重本刑為5 年以下有│犯最重本刑為5 年以下有│1項前段     │  科罰金折算標準為│
│    │期徒刑以下之刑之罪，而│期徒刑以下之刑之罪，而│            │  舊法第41條第1 項│
│    │受6 個月以下有期徒刑或│受6 個月以下有期徒刑或│            │  前段，依修正前罰│
│    │拘役之宣告者，得以新臺│拘役之宣告，因身體、教│            │  金罰鍰提高標準條│
│    │幣1,000 元、2,000 元或│育、職業或家庭之關係或│            │  例第2 條（現已修│
│    │3,000 元折算一日，易科│其他正當事由，執行顯有│            │  正刪除）之規定，│
│    │罰金。但確因不執行所宣│困難者，得以1 元以上3 │            │  就其原定數額提高│
│    │告之刑，難收矯正之效，│元以下折算一日，易科罰│            │  為100 倍折算一日│
│    │或難以維持法秩序者，不│金。但確因不執行所宣告│            │  ，則本件被告行為│
│    │在此限。              │之刑，難收矯正之效，或│            │  時之易科罰金折算│
│    │                      │難以維持法秩序者，不在│            │  標準，應以銀元  │
│    │                      │此限。                │            │  300 元折算一日，│
│    │                      │                      │            │  經折算為新臺幣後│
│    │                      │罰金罰鍰提高標準條例第│修正前罰金罰│  ，應以新臺幣900 │
│    │                      │2條（現已修正刪除）   │鍰提高標準條│  元折算為一日。比│
│    │                      │依刑法第41條易科罰金或│例第2 條    │  較修正前後之易科│
│    │                      │第42條第2 項易服勞役者│            │  罰金折算標準，新│
│    │                      │，均就其原定數額提高為│            │  法並未較有利於被│
│    │                      │一百倍折算一日；法律所│            │  告，依刑法第2條 │
│    │                      │定罰金數額未依本條例提│            │  第1 項之規定，應│
│    │                      │高倍數，或其處罰法條無│            │  適用舊法第41條第│
│    │                      │罰金刑之規定者，亦同。│            │  1 項前段規定、修│
│    │                      │                      │            │  正前罰金罰鍰提高│
│    │                      │                      │            │  標準條例第2 條等│
│    │                      │                      │            │  規定，定其折算標│
│    │                      │                      │            │  準。            │
│    │                      │                      │            │2.最高法院95年度第│
│    │                      │                      │            │  八次刑事庭會議決│
│    │                      │                      │            │  議三(二)參照。    │
└──┴───────────┴───────────┴──────┴─────────┘
附件：
臺灣基隆地方法院檢察署檢察官起訴書
　　　　　　　　　　　　　　　　　　95年度偵緝字第272 號
　被　　　告　甲○○　男　54歲（民國○○年○月○日生）
　　　　　　　　　　　國民身分證統一編號：Ｚ000000000號
　　　　　　　　　　　籍設基隆市○○區○○路34巷67號
上列被告因違反稅捐稽徵法等案件，已經偵查終結，認應該提起
公訴，茲將犯罪事實及證據並所犯法條分敘如下：
        犯罪事實
一、甲○○前於91年間因竊盜案件，經臺灣地方法院判處拘役50
    日，緩刑3 年（不構成累犯），詎於民國93年間因經濟困窘
    ，竟與王年泰犯罪集團（王年泰涉犯違反稅捐稽徵法案件，
    業經臺灣臺北地方法院檢察署起訴偵辦）中不詳姓名年籍成
    員，基於共同虛設公司、填製不實會計憑證、幫助他人逃漏
    稅捐之概括犯意聯絡，由甲○○擔任虛設於基隆市○○路34
    巷67號鴻錦工程有限公司（下稱鴻錦公司）之股東兼登記負
    責人，郭錦鴻明知其無資力繳納鴻錦公司應收之股款100 萬
    元，竟先行於同年5 月27日前往台北國際商業銀行西門分行
    ，以錦鴻公司籌備處名義申請開立第0000000 000000號活期
    存款帳戶，於同年5 月27日，由不知情之柯振豐存入新台幣
    （下同）100 萬元金額，因而取得公司申請設立登記所需之
    股款證明及會計師查核報告書等文件後，於同年5 月31日持
    表明已收足股款之上開文件向臺北市商業管理處申請設立登
    記而獲准設立錦鴻公司，而成為公司法第8 條所稱之公司負
    責人及商業會計法第4 條所稱之商業負責人，又其明知鴻錦
    公司僅為虛設公司，與他公司間無進、銷貨之事實，仍於同
    年6 月29日親自前往財政部台北市國稅局中正稽徵所領用統
    一發票，並於93年6 月間，由上開犯罪集團中不詳姓名年籍
    之人先後以明知為不實之事項而填製會計憑證即統一發票共
    27紙持交予銘家鑫國際有限工司（登記負責人劉永德業由臺
    灣臺中地方法院檢察署提起公訴）、鑫通實業有限公司（登
    記負責人葉進壽業由台灣新竹地方法院檢察署為不起訴處分
    ，實際負責人葉瑞發業經臺灣新竹地方法院檢察署提起公訴
    ）、澔明實業有限公司、宏信空調工程有限公司（登記負責
    人曾聰郎現由臺灣新竹地方法院檢察署偵辦中），作為上開
    4 家公司營業人之進項憑證（上開4 家公司所收受之發票張
    數，發票號碼及銷售金額等均詳如附表），由上開公司分別
    依營業稅法之規定申報營業稅時，申報扣抵進項稅額，而以
    此不正當方法，幫助上開4 家公司納稅義務人逃漏營業稅總
    額計達2,012,819 元，足以生損害於稅捐稽徵機關對於課稅
    管理之正確性。
二、案經財政部臺北市國稅局移送臺灣臺北地方法院檢察署呈請
    臺灣灣高等法院檢察署檢察長移轉本署偵辦。
    證據並所犯法條
一、證據清單：
 ┌──┬──────────┬─────────────┐
 │編號│　　證據名稱　　　　│　　 待證事實　　　　　　 │
 ├──┼──────────┼─────────────┤
 │ 1  │被告甲○○之供述、財│確有擔任鴻錦公司名義負責人│
 │　　│政部臺北市國稅局中正│，進而領取統一發票供他人使│
 │　　│稽徵所95年6月5日財北│用之事實　　　　　　　　　│
 │    │國稅中正營業字第    │                          │
 │    │0950015942號函暨鴻錦│                          │
 │    │工程公司93年度領用統│                          │
 │    │一發票購票證申請書及│                          │
 │    │營業稅及相關資料    │                          │
 ├──┼──────────┼─────────────┤
 │ 2  │臺北國際商業銀行西門│被告擔任鴻錦公司負責人並未│
 │    │分行95年6月13日、95 │實際募足公司資本額即由會計│
 │    │年7月11日函覆暨鴻錦 │師簽證向臺北市政府建設局辦│
 │  　│公司籌備處帳戶之資金│理公司之營利事業登記　　　│
 │    │往來明細表、取款及存│　　                      │
 │    │款憑條、台北市政府營│                          │
 │    │利事業申請核准書、鴻│                          │
 │    │錦等資料公司章程、鴻│                          │
 │    │錦公司設立登記申請書│                          │
 │    │鴻錦公司設立登記預查│                          │
 │    │名稱申請表鴻錦公司股│                          │
 │    │東同意書、鴻錦公司設│                          │
 │    │立登記資本額查核報告│                          │
 │    │書                  │                          │
 ├──┼──────────┼─────────────┤
 │ 3  │財政部臺北市國稅局95│「鴻錦公司」設立後，並無進│
 │    │年7月13日財北國稅審 │、銷貨之事實，仍連續先後多│
 │    │三字第0950066114函覆│次填製會計憑證即統一發票，│
 │    │暨錦鴻公司93年度營利│分別持交銘家鑫公司等4家公 │
 │    │事業所得稅申報更正項│司，作為上開公司營業人之進│
 │    │目調整數額報告表、財│項憑證，於申報營業稅時，申│
 │　　│政部臺北市國稅局移送│報扣抵進項稅額，幫助逃漏營│
 │　　│書所檢附錦鴻公司營業│業稅等事實　　　　　　　  │
 │    │稅稅籍資料查詢表、營│                          │
 │    │業稅年度資料查詢銷項│                          │
 │    │、進項來源明細及統一│                          │
 │    │發票查核名冊暨發票查│                          │
 │    │核清單、劉永德及曾聰│                          │
 │    │郎於94年6月15日及6月│                          │
 │    │14日之警詢內容      │                          │
 └──┴──────────┴─────────────┘
二、所犯法條：
    按刑法於95年7 月1 日修正施行後，業已刪除第55條後段牽
    連犯及第56條連續犯之規定，此刪除雖非犯罪構成要件之變
    更，但顯已影響行為人刑罰之法律效果，自屬刑法第2 條第
    1 項之「法律有變更」；依該項規定比較新、舊法結果，修
    正前第55條後段牽連犯之規定，係將被告有牽連關係之數行
    為從一重處斷，第56條連續犯之規定，則係將被告連續之數
    行為以一罪論，但得加重其刑至二分之一，較之刑法刪除上
    開條文後，被告各行為應併合處罰之規定而言，顯以修正前
    刑法較有利於被告，合先敘明。查本件被告虛設公司及請領
    統一發票，繼而提供他公司作為進項憑證申報營利事業所得
    稅之時間均在93年5 月至6 月間，俱在刑法修正施行前，依
    新舊法比較適用之結果自應適用舊法對被告較為有利，是核
    被告甲○○所為，係違反公司法第9 條第1 項前段、商業會
    計法第71條第1 款之填製不實會計憑證及稅捐稽徵法第43條
    第1 項之幫助納稅義務人逃漏稅捐罪嫌。被告甲○○與王年
    泰犯罪集團中之不詳姓名年籍成員間就上開違反公司法第9
    條第1 項前段、商業計法第71條第1 款、稅捐稽徵法第43條
    第1 項之罪，具有犯意聯絡及行為分擔，請依共同正犯之規
    定論處。又被告先後多次填製不實會計憑證及幫助納稅義務
    人逃漏稅捐之犯行，均時間密接，犯罪構成要件相同，顯係
    基於概括犯意而為，請均依連續犯規定論處。至被告其所犯
    上開3 罪間，因有方法目的之牽連關係，請從一重處斷。
三、依刑事訴訟法第251條第1項提起公訴。
  　此　致
臺灣基隆地方法院
中　　華　　民　　國　　95　　年　　12　　月　　18　　日
 　　　　　　　　　　　　　　　檢察官　王　秀　慧
本件正本證明與原本無異
中　　華　　民　　國　　95　　年　　12　　月　　20　　日
 　　　　　　　　　　　　　　　書記官　林　亮　珠
附錄所犯法條：
公司法第9 條第1 項
公司應收之股款，股東並未實際繳納，而以申請文件表明收足，
或股東雖已繳納而於登記後將股款發還股東，或任由股東收回者
，公司負責人各處5 年以下有期徒刑、拘役或科或併科新臺幣50
萬元以上250 萬元以下罰金。
商業會計法第71條第1 款
商業負責人、主辦及經辦會計人員或依法受託代他人處理會計事
務之人員有下列情事之一者，處5 年以下有期徒刑、拘役或科或
併科新臺幣60萬元以下罰金：
一、以明知為不實之事項，而填製會計憑證或記入帳冊。
稅捐稽徵法第43條第1 項
教唆或幫助犯第41條或第42條之罪者，處3 年以下有期徒刑、拘
役或科新台幣6 萬元以下罰金。
 【附表】
 ┌───────────┬─────────┬────────┬──────────┐
 │逃漏營業稅之公司名稱  │統一發票開立年月日│發票字軌號碼    │銷售額（單位：元）  │
 ├───────────┼─────────┼────────┼──────────┤
 │銘家鑫國際有限公司    │均在93年6月       │1、ZW00000000   │  785,304           │
 │（統一編號：00000000）│                  │2、ZW00000000   │  761,400           │
 │                      │                  │3、ZW00000000   │  799,000           │
 │                      │                  │4、ZW00000000   │  845,000           │
 │                      │                  │5、ZW00000000   │  622,803           │
 │                      │                  │6、ZW00000000   │1,279,152           │
 │                      │                  │7、ZW00000000   │  751,750           │
 │                      │                  │8、ZW00000000   │  905,000           │
 │                      │                  │9、ZW00000000   │  291,000           │
 │                      │                  │10、ZW00000000  │3,950,000           │
 │                      │                  │11、ZW00000000  │  683,610           │
 │                      │                  │12、ZW00000000  │  500,500           │
 │                      │                  │13、ZW00000000  │  504,410           │
 │                      │                  │14、ZW00000000  │  400,000           │
 │                      │                  ├────────┼──────────┤
 │                      │                  │共14筆          │13,078,429          │
 ├───────────┼─────────┼────────┼──────────┤
 │鑫通實業有限公司      │均在93年6月       │1、ZW00000000   │2,906,100           │
 │（統一編號：00000000）│                  │2、ZW00000000   │2,953,500           │
 │                      │                  │3、ZW00000000   │2,953,500           │
 │                      │                  │4、ZW00000000   │   61,000           │
 │                      │                  │5、ZW00000000   │4,181,610           │
 │                      │                  │6、ZW00000000   │3,788,000           │
 │                      │                  │7、ZW00000000   │1,590,000           │
 │                      │                  ├────────┼──────────┤
 │                      │                  │共7筆           │17,713,710          │
 ├───────────┼─────────┼────────┼──────────┤
 │澔明實業股份有限公司  │在93年6月         │1、ZW00000000   │1,300,070           │
 │（統一編號：0000000） │                  ├────────┼──────────┤
 │                      │                  │共1筆           │1,300,070           │
 ├───────────┼─────────┼────────┼──────────┤
 │宏信空調工程有限公司  │均在93年6月       │1、ZW00000000   │2,673,045           │
 │（統一編號：00000000）│                  │2、ZW00000000   │  720,000           │
 │                      │                  │3、ZW00000000   │2,721,084           │
 │                      │                  │4、ZW00000000   │  550,000           │
 │                      │                  │5、ZW00000000   │1,500,000           │
 │                      │                  ├────────┼──────────┤
 │                      │                  │共5筆           │40,256,338          │
 └───────────┴─────────┴────────┴──────────┘
